Contact

São Paulo - SP - Brazil +55 11 00000-0000 (Mobile) simonemarcal@gmail.com

www.linkedin.com/in/simonemarcal (LinkedIn)

Top Skills

Inovação digital Inovação em modelos de negócios Estratégia

Languages

Francês (Limited Working)
Português (Native or Bilingual)
English (Full Professional)

Certifications

Métricas Digitais e Web Analytics Tranding e Análise Gráfica Certified ScrumMaster® (CSM®)

Simone Marçal

BizDev & Projects Manager at RecargaPay São Paulo, São Paulo, Brazil

Summary

Acumula as experiências de 18 anos de atuação em tecnologia da informação e produto, na gestão de resultados em múltiplos cenários, com foco no desenvolvimento criativo e implantação de produtos e serviços digitais. Antes de buscar pela formação em marketing, foi designer digital e uma das propulsoras dos primeiros portais corporativos, e-commerce varejistas, internet bankings e sistemas web amigáveis do Brasil, atuando em projetos para o setor público/privado. Em 2006 fundou a Blume Design, uma aceleradora criativa de negócios em T.I., e desde então, auxilia empresas de diferentes segmentos e profissionais autônomos a resolverem de forma criativa seus desafios. Reconstruindo estruturas existentes. para que se adaptem, evoluam exponencialmente e permitam o ingresso dos clientes à nova economia. É evangelizadora de conceitos como Design Thinking, Business Model Generation para a construção de novos produtos, serviços e do SCRUM como framework de trabalho. Em 2015, como Chief Product Officer da empresa de tecnologia Interfactory, lançou o primeiro produto digital da empresa no mercado, e mesmo em meio à grandes players, atraiu investimento estrangeiro. Recentemente esteve envolvida em projetos disruptivos envolvendo mobile payment, criptomoeda e novos produtos que utilizam a tecnologia blockchain como base para novas soluções em diferentes segmentos.

Experience

RecargaPay
5 years 1 month
BizDev & Projects Manager at RecargaPay
January 2022 - Present (2 years 4 months)

Product Owner April 2019 - February 2022 (2 years 11 months) São Paulo e Região, Brasil Responsável por atuar nas fases iniciais do Product Life Cycle até a sua maturação, em diferentes verticais como Payments, Gás, Seguros, Transporte, Telecom e New Business. Colabora com o time de BizDev da RecargaPay, considerando os interesses estratégicos da empresa e viabilizando tecnologicamente a inovação contínua do app. Busca no modelo blitzscaling o direcionamento para todas as tomadas de decisões, e se concentra na multiverticalidade presente no app para propor novas ideias, soluções, parcerias e melhorias.

Blume Design Founder & CEO May 2006 - Present (18 years) São Paulo e Região, Brasil

Consultoria iniciada em 2006 para resolver os desafios na área de inovação, produto e design digital. Desde então a Blume Design, atendeu projetos de e-commerce, m-commerce, intranets bankings, branding e sites dos mais diversos e inimagináveis possíveis. Tem em seu portfólio clientes como GPA (Grupo Pão de Açúcar), Banco J. Safra, Citibank, e-commerce Extra.com, portal do cidadão da Prefeitura de São Paulo, entre outros grandes nomes. Composta por um time de pessoas multidisciplinares, convidadas à participarem conforme as características de cada projeto ou ideia a ser desenvolvida, que possuem o Design Thinking como ponto de partida para soluções criativas, que considerem o formato da experimentação para antecipar falhas. Como designers thinkings, nosso objetivo é simples: estruturar de maneira objetiva ideias, negócios, processos e sonhos.

TecleTaxi Corporativo - Human Bios GmbH Chief Operations Officer July 2016 - November 2018 (2 years 5 months) São Paulo e Região, Brasil

O TecleTaxi Corporativo é uma empresa suíça que resolve a demanda por táxis para viagens corporativas, com meios de pagamentos digitais (eliminando o uso do dinheiro, cartões de créditos e reembolsos dentro das empresas). Simone desenvolveu e implementou o plano de negócios do TecleTaxi Corporativo, fortalecendo a captação de investimentos para a empresa em R\$ 4 milhões; Gerenciou os relacionamentos com parcerios e fornecedores; Facilitou reuniões interfuncionais internas e outras reuniões específicas para comunicar o status do projeto à matriz suíça da empresa (grupo Human Bios); Apoiou e liderou os compromissos de implementação de

clientes, incluindo atividades de gerenciamento de projetos de customização e pré-venda; Criou e gerenciou o plano de entrada do produto no mercado, obtendo visibilidade, influência orgânica e frisson da marca com investimentos em marketing inferiores à R\$15 mil; Trabalhou com equipes de produtos e marketing para desenvolver materiais hipermidiaticos para criar nova cultura e informar os nichos; Com sua experiência como designer digital, participou de todo o processo de criação de protótipos, interfaces, iconografia, user-driven development (UDD) para todos os apps envolvidos (taxistas, passageiros e empresas), e tomada de decisões sobre as experiências do usuário, teoria da cor, estratégia de conteúdo, arquitetura da experiência, lançamento beta e participou ativamente das discussões sobre a arquitetura de sistemas dos apps, sistemas de back office; Criou o branding e design guidelines da marca; Foi responsável pelo registro legal do produto junto aos órgãos regulatórios em São Paulo, assim como revisou todos os termos de uso e modelos dos contratos de serviço para os clientes B2B.

FrontPay - HumanBios Chief Product Officer July 2012 - June 2016 (4 years)

Brazil - Swiss

À frente da diretoria de produtos, desenvolveu um alto nível de interação e colaboração com os líderes comerciais e técnicos em toda a empresa, incluindo jurídico, risco, marketing, órgãos regulatórios, tecnologia e operações. Liderou e gerenciou múltiplos produtos complexos, com muitas partes interessadas, muitas vezes com prioridades concorrentes; Criou o novo produto digital FrontPay, voltado para o público B2B, focado em tecnologias móveis;

Desenhou o produto FrontPay, app idealizado para resolver os problemas de acesso à meios de pagamento para pequenas/medias empresas, compra de ingressos e pessoas desbancarizadas "unbanked people", pensado para o mercado de mobile payment e novos métodos digitais de pagamento. Trouxe o escritório Pinheiro Neto Advogados, um dos maiores escritórios jurídicos do Brasil, como parceiro para falar sobre meios digitais de pagamentos e que os ajudou na construção conceitual do produto. Por decisão estratégica, o projeto que possui protótipo funcional, sofreu stop na fase de desenvolvimento, uma vez que a estratégia para construir a capilaridade exigiria um enorme investimento e o grupo decidiu não o fazer naquele momento.

Liderou novas iniciativas de negócios e colaborou com equipes multifuncionais para fornecer os resultados desejados pela empresa, bem como definiu

a modelagem financeira, briefings executivos e prestação de suporte operacional.

Emphasys Software

Designer Digital

October 2010 - May 2012 (1 year 8 months)

Programmer's - Beyond IT Coordenação de Hub Digital November 2009 - September 2010 (11 months) Campinas e Região, Brasil

Alguns cases de sucesso: portal internet e intranet da Mercedes Benz, Portal Information Work da Microsoft Corporate, Bradesco e Itaú BBA.

Kiman Solutions
Gerente de Produtos
February 2009 - November 2009 (10 months)

Liderou a criação das interfaces, dos conteúdos e do desenvolvimento visual do produto Kiprev Portal. Garantiu a consistência visual e funcional do portal na implantação e customização em dezenas de clientes. Principais cases: portal da Caixa Seguros, Mapfre, Santander e J. Safra.

Soltec srl San Benedetto del Tronto Senior Brand Marketing Manager May 2008 - January 2009 (9 months)

Coordenou as estratégias de marketing e interagiu constantemente junto à equipe de desenvolvimento para a evolução dos produtos digitais. Foi responsável pela área de Digital Branding, realizou o redesenho da marca, e gerenciou o seu reposicionamento no mercado.

BRQ S.A.

Designer Digital do Núcleo de UX/UI January 2006 - May 2008 (2 years 5 months)

Consultora do segmento de design para bancos e varejo nos setores público e privado; produziu e conduziu projetos de internet bankings, intranets, sites e portais. Alguns clientes: Sefaz de São Paulo, Citibank, Banco do Brasil, GPA (Extra.com), Liberty Seguros, Santander.

Fundação Getulio Vargas 5 years 8 months

Gerente de Produtos Digitais - Portais Corporativos January 2003 - November 2005 (2 years 11 months)

São Paulo e Região, Brasil

Criou o portal corporativo GVConsult, uma ferramenta de colaboração e transformação dos dados em informação a partir da estruturação e design do conhecimento corporativo de grandes empresas; implantou os primeiros processos ágeis de transformação administrativa e de gestão, prévio aos conceitos do SCRUM; participou como speaker e expositora em diversas feiras e congressos de tecnologia da informação e administração; Principais Cases: Desenvolvimento de portais e projetos web diversos para clientes como Banco do Brasil, FIESP, Grupo EDP Brasil, Prefeitura de São Paulo, SAP Brasil, SEBRAE-Nacional, Sec. de Estado da Fazenda de SP, Secretaria dos Transportes de SP, Secretaria Mun. da Saúde de SP, Ticket Accor, Xerox e o mais.

Professora Convidada

February 2002 - August 2003 (1 year 7 months)

São Paulo e Região, Brasil

Professora convidada na FGV – EAESP (Escola de Administração de Empresas de São Paulo), pelo professor titular Norberto Antonio Torres, ministrando aulas para a disciplina Internet Business (2002). Participou de um dos primeiros fóruns online acadêmicos - EAD, como profissional do segmento, tirando dúvidas dos alunos e falando sobre a internet como ambiente de negócios (2003). Coordenou o hub digital do TecGov – Centro de Estudos em Tecnologia de Informação para Governo, da Fundação Getulio Vargas (2005).

Coordenador de Marketing

October 2000 - December 2002 (2 years 3 months)

São Paulo e Região, Brasil

Coordenou o primeiros projetos de Portais Corporativos do Brasil; conduziu o processo de elaboração e administração dos mesmos e seus respectivos conteúdos, utilizando várias ferramentas de players do mercado como Sharepoint Microsoft, WebSphere Portal IBM, Cleverpath Portal CA, etc; inovou com a implantação do processo digital de criação de boletins e newsletters para acompanhamento dos projetos da consultoria;

Consultora

April 2000 - September 2000 (6 months)

São Paulo e Região, Brasil

Iniciou como consultora júnior; realizou o acompanhamento dos projetos em curso e participou das reuniões com líderes renomados e tomadores de decisão em grandes empresas e instituições público/ privadas.

Unicomm Marketing Communication Relações públicas January 1999 - April 2000 (1 year 4 months) São Paulo e Região, Brasil

Iniciou como jovem aprendiz, estagiou em diversas áreas da empresa, como marketing, consultoria e R&P. Desenvolveu o site do núcleo de estudos iGov da FGV; organizou diversas feiras e eventos; idealizou o evento "Café da Manhã Tecnológico" que reunia grandes líderes em São Paulo, gerando novos negócios.

Education

Escola Superior de Propaganda e Marketing Pós-Graduação, Marketing · (2009 - 2010)

Universidade Anhembi Morumbi Bacharel, Design Digital · (2003 - 2006)

Universidade Anhembi Morumbi Tecnólogo, Projeto e Produção em Design de Web · (2003 - 2004)